【裁判字號】    97,交聲,1068
【裁判日期】    980318
【裁判案由】    聲明異議
【裁判全文】
臺灣臺南地方法院交通事件裁定        97年度交聲字第1068號
移送機關    交通部公路總局嘉義區監理所臺南監理站
異議人即
受處分人    甲○○
上列受處分人因違反道路交通管理處罰條例案件，對於交通部公
路總局嘉義區監理所臺南監理站民國 97年10月9日所為之裁決處
分（處分案號：嘉監南字第裁74-NE0000000號），聲明異議，本
院裁定如下：
    主  文
異議駁回。
    理  由
一、原處分意旨略以：受處分人即異議人甲○○（下稱異議人）
    駕駛車牌號碼２５０９－ＧＫ號自用一般小客車，於民國九
    十七年六月十三日七時五十三分，由北向南行經有燈光號誌
    管制之高雄縣茄萣鄉○○路○段與四段路口時，因紅燈超越
    停止線，經高雄縣政府警察局湖內分局以固定式線圈感應照
    相系統拍照採證後逕行舉發，嗣經移送機關交通部公路總局
    嘉義區監理所臺南監理站依道路交通管理處罰條例第六十條
    第二項第三款之規定，裁處異議人罰鍰新臺幣（下同）九百
    元等語。
二、本件異議意旨略以：異議人於主幹道（台１７線），黃燈時
    通過停止線，因為要左轉，必須等待反向直行車先通過，舉
    發機關誤為舉發不遵守交通號誌，為此聲明異議等語。
三、按汽車駕駛人，駕駛汽車有不遵守道路交通標誌、標線、號
    誌之指示之情形者，而本章各條無處罰之規定者，處九百元
    以上一千八百元以下罰鍰，道路交通管理處罰條例第六十條
    第二項第三款定有明文。又停止線，係用以指示行駛車輛停
    止之界限，車輛停止時，其前懸部分不得伸越該線；車輛面
    對圓形紅燈表示禁止通行，不得超越停止線或進入路口，道
    路交通標誌標線號誌設置規則第一百七十條第一項、第二百
    零六條第五款第一目分別定有明文。
四、經查：
(一)、異議人駕駛車牌號碼２５０９－ＧＫ號自用一般小客車，於
    九十七年六月十三日七時五十三分，由北向南行經有燈光號
    誌管制之高雄縣茄萣鄉○○路○段與四段路口時，因紅燈超
    越停止線，經高雄縣政府警察局湖內分局以固定式線圈感應
    照相系統拍照採證後逕行舉發等情，有交通部公路總局嘉義
    區監理所臺南監理站九十七年十月九日嘉監南字第裁７４－
    ＮＥ0000000號違反道路交通管理事件裁決書一紙及
    違規採證照片二幀附卷可稽。
(二)、異議人雖辯稱：黃燈時通過停止線，因為要左轉，必須等待
    反向直行車先通過云云。然觀諸卷附逕行舉發照片二幀，其
    在燈號轉換為紅燈已過２２秒之時，異議人所駕駛之汽車車
    身前輪已越過停止線、後輪則恰位於停止線前緣；又紅燈亮
    起後２２．８秒時，後輪正壓在停止線上，惟車前輪尚未逾
    越橫向銜接路口之行人穿越道等情，而本件固定感應式照相
    機係採線圈感應式啟動，微電腦感應線圈埋設於停止線後方
    ，當號誌轉為紅燈，車體通過感應線圈時方能啟動相機執行
    測照，準此，異議人駕駛上揭車輛，顯係於紅燈亮啟後２２
    秒始超越停止線，停止於行人穿越線前無訛。從而，異議人
    以前詞置辯，顯與事實不符，洵非可採。
五、綜上所述，異議人於前揭時、地，駕駛自用小客車不遵守道
    路交通標線、號誌之指示之違規事實，應堪認定。則移送機
    關依道路交通管理處罰條例第六十條第二項第三款及違反道
    路交通管理事件統一裁罰基準表之相關內容之規定，裁處異
    議人罰鍰九百元，核無違誤。本件異議無理由，應予駁回。
六、據上論斷，應依道路交通管理處罰條例第八十七條第二項，
    道路交通案件處理辦法第十九條，裁定如主文。
中    華    民    國    98    年     3    月    18    日
                        交通法庭法  官  陳金虎
以上正本證明與原本無異。
如不服本裁定應於送達後5日內向本院提出抗告狀（應附繕本）
。
                                書記官  蔡明峰
中    華    民    國    98    年    3     月    18    日


司法院資訊處製作；財團法人民間司法改革基金會備份。
